Inventaris van het archief van A.W. Sijthoff's Uitgeversmaatschappij N.V.
Universiteitsbibliotheek, Universiteit Leiden
- Correspondentie, A.
  - ingekomen correspondentie; online raadpleegbaar (originelen slechts bij uitzondering en met toestemming van de conservator)., SYT A 1850 – A 1910.; 5 meter.; chronologisch, per jaar alfabetisch.; online catalogus, zoek als volgt: tab Special Collections, Advanced Search, Shelfmark = SYT A [jaar], Search. De resultaten kunnen worden gesorteerd op auteur, waardoor snel is na te gaan wat een jaar aan correspondenten bevat.; registers (SYT F 1).; zie SYT F 1.; voorheen in nr. 1.
    - SYT A 1850., 197 scans
    - SYT A 1851., 248 scans
    - SYT A 1852., 1039 scans
    - SYT A 1853., 253 scans
    - SYT A 1854., 194 scans
    - SYT A 1855., 382 scans
    - SYT A 1856., 456 scans
    - SYT A 1857., 549 scans
    - SYT A 1858., 464 scans
    - SYT A 1859., 305 scans
    - SYT A 1860., 360 scans
    - SYT A 1861., 347 scans
    - SYT A 1862., 400 scans
    - SYT A 1863., 505 scans
    - SYT A 1864., 457 scans
    - SYT A 1865., 197 scans
    - SYT A 1866., 461 scans
    - SYT A 1867., 404 scans
    - SYT A 1868., 408 scans
    - SYT A 1869., 374 scans
    - SYT A 1870., 696 scans
    - SYT A 1871., 645 scans
    - SYT A 1872., 30 scans
    - SYT A 1873., 816 scans
    - SYT A 1874., 565 scans
    - SYT A 1875., 344 scans
    - SYT A 1876., 432 scans
    - SYT A 1877., 550 scans
    - SYT A 1878., 499 scans
    - SYT A 1879., 656 scans
    - SYT A 1880., 575 scans
    - SYT A 1881., 743 scans
    - SYT A 1882., 366 scans
    - SYT A 1883., 583 scans
    - SYT A 1884., 468 scans
    - SYT A 1885., 553 scans
    - SYT A 1886., 695 scans
    - SYT A 1887., 23 scans
    - SYT A 1888., 1039 scans
    - SYT A 1889., 939 scans
    - SYT A 1890., 417 scans
    - SYT A 1891., 640 scans
    - SYT A 1892., 479 scans
    - SYT A 1893., 809 scans
    - SYT A 1894., 492 scans
    - SYT A 1895., 511 scans
    - SYT A 1896., 650 scans
    - SYT A 1897., 434 scans
    - SYT A 1898., 564 scans
    - SYT A 1899., 701 scans
    - SYT A 1900., 569 scans
    - SYT A 1901., 582 scans
    - SYT A 1902., 450 scans
    - SYT A 1903., 625 scans
    - SYT A 1904., 321 scans
    - SYT A 1905., 539 scans
    - SYT A 1906., 403 scans
    - SYT A 1907., 716 scans
    - SYT A 1908., 374 scans
    - SYT A 1909., 445 scans
    - SYT A 1910., 538 scans
  - ingekomen correspondentie; niet volledig; bevat ook drie brieven uit 1921 en één uit 1924., SYT A 1912 – A 1914.; 0,06 meter.
  - ingekomen en uitgaande correspondentie; uit 1925 en 1926 enkel 'M' bewaard gebleven, uit 1927 enkel 'G – H'; per jaartal op beginletter opvraagbaar, SYT A 1925 – A 1927.; 0,3 meter.; chronologisch, per jaar alfabetisch.; voorheen in nr. 1.
  - ingekomen en uitgaande correspondentie; per jaartal op beginletter opvraagbaar., SYT A 1930 – A 1961.; 30 meter.; chronologisch, per jaar alfabetisch.; 1954-1959 en een deel van 1960 voorheen in nr. 42, een deel van 1960 voorheen in nr. 41; overige in nr. 1.
  - ingekomen en uitgaande correspondentie; enkel 'L – Na' bewaard gebleven; op beginletter opvraagbaar., SYT A 1964.; 0,1 meter.; alfabetisch.
  - ingekomen en uitgaande correspondentie; niet volledig., SYT A 1970 – A 1975.; 2 meter.
- Financiële administratie, B.
  - Periodieke overzichten, 1-10.
    - Balansboekjes en -lijsten., 1867, 1871-1940; SYT B 1.; 10 delen, 26 omslagen & 36 pakken.; officieel opgemaakt op 1 januari van het volgend jaar; eerste jaren summier; bevat (een groeiend aantal) staten en rekeningen, opgemaakt naar de diverse afdelingen en samengebracht in een balans; ook een overzicht der uitgaven en der saldi debiteuren; niet altijd volledig. Bij het balansboekje over 1871 hoort ook een met wit doorschoten fondscatalogus met aantekeningen over de waarde en het aantal exemplaren in voorraad.; chronologisch; jaarlijks opgemaakt en afgesloten.; kladberekeningen in SYT B 3; balans en winst- en verliesrekening ook in balansboeken, SYT B 4; rekeningen der afdelingen ook in SYT B 5.; balansboekje over 1867 voorheen in nr. 28; 1871-1898 en 1899-1904 ten dele in nr. 30; 1899-1904 ten dele en 1905-1911 in nr. 26; 1940 in nr. 50.
    - Verkorte balansen, met winst- & verliesrekening en enige berekeningen daartoe betrekkelijk., 1956-1959, 1966-1967; SYT B 2.; 6 omslagen.; chronologisch; jaarlijks opgemaakt en afgesloten.; voorafgaande jaren ook incidenteel in SYT B 1.
    - Kladberekeningen m.b.t. balanslijsten., 1929-1933, 1935-1937, 1940-1941, 1951-1954; SYT B 3.; 7 omslagen & 6 pakken.; chronologisch.; kladberekeningen bij SYT B 1; bevat ook kladversies bij inkoopboeken en journalen, aparte lijsten over colportage, etc. verwijzing: zie SYT B 1, 12 & 29.; 1930 voorheen in nr. 25; 1936 en 1937 in nr. 28; 1941 in nr. 26.
    - Balansboeken, met winst- & verliesrekening., 1905-1952; SYT B 4.; 2 delen.; chronologisch; jaarlijks opgemaakt en afgesloten.; bij elke post wordt het folium in het corresponderend grootboek vermeld; balansboek 1905-1928 bevat ook een 'overzicht winstcijfers 1905-1915'.; tot 1940 ook in SYT B1; grootboeken in SYT B 30.; balansboek 1929-1952 voorheen in nr. 26.
    - Rekeningboek der afdelingen., 1900-1927; SYT B 5.; 1 deel.; per afdeling chronologisch; jaarlijks opgemaakt en afgesloten.; toegankelijk: voorin klapper op de afdelingen.; jaarlijkse rekening van de diverse afdelingen: zetterij, drukkerij, pletterij; binderij; kantoor; fondsartikelen en verscheidene periodieke uitgaven (o.a. Leidsch Dagblad, Panorama, Revue de Hollande, De Gracieuse, Lawn Tennis en Golf, Het Rijk der Vrouw, etc.); aangevuld met een overzicht der winstcijfers, een onkostenverdeling, etc.; ook in SYT B 1.; voorheen in nr. 24.
    - Jaarlijkse accountantsrapporten., 1916, 1920-1921, 1927-1940, 1956-1959, 1961, 1963, 1967; SYT B 6.; 2 omslagen & 3 pakken.; 1916 van de hand van J.A.W. Aalbersberg; 1920-1940 opgesteld door accountantskantoor De Tombe (vanaf 1956 De Tombe & Dememint); bevat ook een accountantsrapport n.a.v. de 'slechte resultaten van de uitgeverszaak in 1932'.; zie ook jaarverslagen, SYT F 7.; 1927-1935 voorheen in nr. 22.
      1916.
      1920 - 1921.
      1927 - 1940.
      1956 - 1959.
      1961 - 1963 & 1967.
    - Maandelijkse accountantsrapporten., 1928-1945; SYT B 7.; 18 omslagen.; opgesteld door accountantskantoor De Tombe; niet volledig: augustus 1928, januari 1929, maart 1935, juli-december 1937, april-december 1938, januari 1939, april-december 1939, januari-april 1945 en oktober 1945 ontbreken; bevat ook een overzicht van de exploitatie van tijdschriften in 1933 en 1934, van januari t.e.m. mei.; voorheen in nr. 22.
    - Overzicht van de opbrengst van het drukwerk en der betaalde arbeidslonen., 1891-1922; SYT B 8.; 1 omslag.; chronologisch per kwartaal en per jaar.; nauwelijks gespecificeerd.; over arbeidslonen zie ook SYT C.; voorheen in nr. 24.
    - Balansen, jaarrekeningen en winst- & verliesrekeningen van het Leidsch Dagblad., 1905-1912; SYT B 9.; 1 omslag.; bevat daarnaast enige overzichten m.b.t. het Leidsch Dagblad: een overzicht 1900-1912; een overzicht 1905-1912; een overzicht van de waarde van het materiaal in de zetterij en de drukkerij 1905-1913; een overzicht van de waarde van de loodvoorraad op 1 januari 1913; enige overzichten van het aantal gedrukte regels per rubriek en per verschenen nummer in een maand en daarop gebaseerde overzichten per kwartaal (4e kwart 1908 – 3e kwart 1911).; zie ook SYT B 1 & 5.; voorheen in nr. 30.
    - Balansen en winst- & verliesrekeningen van het Nieuwsblad voor Nederland., 1908, 1911; SYT B 10.; 1 omslag.; bevat daarnaast enige overzichten m.b.t. het Nieuwsblad voor Nederland: een overzicht 1898-1910; een overzicht 1899-1903; een ongedateerd overzicht van het werkloon; een memorie in zake de van den Heer D.A. van Waalwijk overgenomen aandeelen en obligatiën 1896-1913 en enkele kladberekeningen.
  - Boekhouding, 11-35.
    - Calculaties., 1928-1954, 1958-1961; SYT B 11.; 27 pakken & 26 omslagen.; alfabetisch naar de diverse uitgaven (behalve 1928-1931).; 1928-1931 voorheen in nr. 36; 1960 in nr. 46; overige in nr. 16. losbladig; bevat per (fonds)artikel – ook voor externe drukopdrachten – één of meer berekeningen van de kosten tot aan de uitgave, incidenteel aangevuld met andere stukken m.b.t. de uitgave, zoals een drukproef, een prospectus of een exemplaar.
      1928 - 1931 (n.g.)
      1932 - 1934 (A – H)
      1932 - 1934 (I – P)
      1932 - 1934 (Q – Z)
      1934 - 1935 (A – H)
      1934 - 1935 (I – P)
      1934 - 1935 (Q – Z)
      1936 (A – H)
      1936 (I – O)
      1936 (P – Z)
      1937 (A – G)
      1937 (H – M)
      1937 (N – Z)
      1938 - 1939 (A – H)
      1938 - 1939 (I – O)
      1938 - 1939 (P – Z)
      1940 - 1942 (A – H)
      1940 - 1942 (I – P)
      1940 - 1942 (Q – Z)
      1943 - 1947 (A – H)
      1943 - 1947 (I – P)
      1943 - 1947 (Q – Z)
      1948 - 1950 (A – H)
      1948 - 1950 (I – P)
      1948 - 1950 (Q – Z)
      1951 (A – G)
      1951 (H – P)
      1951 (Q – Z)
      1952 (A – G)
      1952 (H – P)
      1952 (Q – Z)
      1953 (A – G)
      1953 (H – R)
      1953 (S – Z)
      1954 (A – G)
      1954 (H – R)
      1954 (S – Z)
      1958 (A – G)
      1958 (H – P)
      1958 (Q – Z)
      1959 (A – H)
      1959 (I – R)
      1959 (S – Z)
      1960 (A – C)
      1960 (D – J)
      1960 (K – P)
      1960 (Q – Z)
      1961 (A – D)
      1961 (E – L)
      1961 (M – Q)
      1961 (R – Z)
    - Inkoopboeken., 1932-1953; SYT B 12.; 4 delen in 1 doos.; chronologisch; tabellarisch naar de diverse 'afdelingen' (drukkerij, binderij, fondsartikelen, etc.).; maandelijks afgesloten; elke transactie heeft een nummer; incidenteel wordt het folium van het corresponderend crediteurenboek vermeld.; zie SYT B 13.; voorheen in nr. 25.
      1932 - 1936.
      1937 - september 1942.
      oktober 1942 - oktober 1950.
      november 1950 - 1953.
    - Crediteurenboek., 1928-1932; SYT B 13.; 2 delen.; naar de diverse crediteuren.; alfabetische klapper voorin.; bij elke transactie wordt het nummer in het corresponderend inkoopboek vermeld.; zie SYT B 12.
      1928-1931.
      1932.
    - Crediteurensysteem., 1942-1950; SYT B 14.; 1 pak.; naar de diverse crediteuren; alfabetisch op plaatsnaam.; losbladig; uitsluitend factuurnummers en bedragen, geen verdere specificaties.; voorheen in nr. 23.
    - Crediteurensysteem., 1960; SYT B 15.; 1 omslag.; alfabetisch naar de diverse crediteuren.; losbladig; nauwelijks gespecificeerd.
    - Opmaaklijsten zet- en drukwerk en papier., 1929, 1931, 1933-1940; SYT B 16.; 10 delen.; naar de diverse uitgaven.; maandelijks afgesloten.; 1935-1940 voorheen in nr. 49; overige in nr. 20.
    - Klapper op zet- en drukloon en papier (A) en illustratie en honorarium (B)., 1910; SYT B 17.; 1 deel.; naar de diverse uitgaven.; waarschijnlijk klapper bij (niet bewaard gebleven) opmaaklijsten als in SYT B 16.; voorheen in nr. 18.
    - Opmaaklijsten bindwerk., 1931-1940; SYT B 18.; 10 delen.; naar de diverse uitgaven.; maandelijks afgesloten.; 1935-1940 voorheen in nr. 49; overige in nr. 20.
    - Fondssysteem., 1902-1940, 1943, 1950-1951; SYT B 19.; 4 pakken & 2 omslagen.; alfabetisch naar de diverse uitgaven (auteurnaam of serietitel). losbladig; jaarlijkse winst- en verliesrekening per fondsartikel van alle lopende uitgaven; (indien bewaard gebleven) achteraan enige bladen met 'Diversen'.
      1902 - 1930 (K – Z)
      1930 – 1940
      1943 (A – Z)
      1950 - 1951 (A – Z)
      1950 - (1951) (A – Z); afgeschreven of naar 'Diversen'
      1952 (A – Z); 'werk in voorbereiding' op 1 jan. 1952.
    - Rekeningboek van het Woordenboek der Nederlandsche Taal en afgeleide uitgaven., 1878-1918; SYT B 20.; 1 deel.; chronologisch.; uitgaven door het 'het driemanschap' A.W. Sijthoff, D.A. Thieme en Mart. Nijhoff; naast het W.N.T., onder meer, het woordenboek van J.H. van Dale, de Woordenlijst voor de spelling der Nederlandsche taal van M. de Vries en L.A. te Winkel en werken van J. van Lennep.; voorheen in nr. 21.
    - Verkoopspecificatie-fonds-boeken., 1932-1956; SYT B 21.; 37 delen.; alfabetisch naar de diverse uitgaven.; chronologisch overzicht van de jaarlijkse verkoop van de lopende uitgaven.; 1940 voorheen in nr. 45; overige in nr. 17.
      1932 (A – P)
      1933 (A – S)
      1933 (T – Z)
      1934 (A – S)
      1934 (T – Z)
      1935 (A – S)
      1935 (T – Z)
      1936 (A – R)
      1936 (S – Z)
      1937 (A – N)
      1937 (O – Z)
      1938 (A – N)
      1938 (O – Z)
      1939 (A – N)
      1939 (O – Z)
      1940 (A – N)
      1940 (O – Z)
      1941 (A – N)
      1941 (O – Z)
      1942 (A – N)
      1942 (O – Z)
      1943 (A – N)
      1943 (O – Z)
      1944.
      1945.
      1946.
      1947.
      1948.
      1949.
      1950.
      1951 (A – Z)
      1951 (colportage)
      1952.
      1953.
      1954.
      1955.
      1956.
    - Bestelboeken., 1922-1935; SYT B 22.; 32 delen.; naar de diverse debiteuren; alfabetisch op plaatsnaam.; voor ieder jaar drie delen: delen I en II (A – Z) en deel III (Diversen): buitenlandse debiteuren (geordend naar valuta), kleine en dubieuze debiteuren, scholen, stichtingen, etc; diverse lacunes.
      1922 (I)
      1922 (II)
      1922 (Div.)
      1923 (I)
      1923 (II)
      1923 (Div.)
      1924 (I)
      1924 (II)
      1924 (Div.)
      1925 (I)
      1925 (II)
      1925 (Div.)
      1926 (I)
      1926 (II)
      1926 (Div.)
      1927 (I)
      1927 (II)
      1927 (Div.)
      1928 (I)
      1928 (II)
      1928 (Div.)
      1929 (I)
      1929 (II)
      1929 (Div.)
      1930 (I)
      1930 (II)
      1930 (Div.)
      1931 (I)
      1931 (II)
      1931 (Div.)
      1932 (I)
      1932 (II)
      1932 (Div.)
      1933 (I)
      1933 (II)
      1933 (Div.)
      1934 (I)
      1934 (II)
      1934 (Div.)
      1935 (I)
      1935 (II)
      1935 (Div.)
    - Berekeningen bij verkoopboeken., 1958-1961; SYT B 23.; 1 pak.; berekeningen en kladversies bij verkoopboeken.; zie SYT B 24.; voorheen in nr. 44.
    - Verkoopboeken., mei 1955-1961; SYT B 24.; 6 delen.; chronologisch; tabellarisch naar 'boekhandel binnenland', 'boekhandel buitenland', 'particulieren-fonds binnenland', 'particulieren-fonds buitenland', 'politie-uitgaven', 'Adresboek industrie', 'colportage van Hage' en 'Adresboek voor de boekhandel'.; maandelijks afgesloten; opgave van verkoop en retour van fondsgoederen a.d.h.v. factuurnummers.; zie SYT B 23.; voorheen in nr. 47.
      mei 1955 - 1956.
      1957.
      1958.
      1959.
      1960.
      1961.
    - Particulieren-bestelboek., 1919-1936; SYT B 25.; 1 deel.; (aanvankelijk) chronologisch; naar de diverse debiteuren.; aan het eind ook enige boekhandelaren.
    - Particulieren-drukwerkboek., 1927-1931; SYT B 26.; 1 deel.; naar de diverse debiteuren.; ook enig drukwerk voor collega-uitgevers en voor het Woordenboek der Nederlandsche Taal.
    - Particulieren-drukwerksysteem., 1960; SYT B 27.; 1 pak.; alfabetisch naar de diverse debiteuren.; losbladig; nauwelijks gespecificeerd.
    - Kasboeken., september 1931-juni 1935, december 1953-april 1956; SYT B 28.; 3 delen.; chronologisch.; maandelijks afgesloten.; december 1953-april 1956 voorheen in nr. 29.
      1 september 1931 - 31 augustus 1933
      1 september 1933 - 30 juni 1935
      1 december 1953 - 30 april 1956
    - Journalen., 1905-1941, 1949-1950; SYT B 29.; 15 delen.; chronologisch.; jaarlijks afgesloten; bij elke post wordt het folium in het corresponderend grootboek vermeld.; zie SYT B 30.; 1905-1941 voorheen in nr. 31; mei 1949-december 1950 in nr. 25.
      1 januari 1905 - 30 november 1908.
      30 november 1908 - 31 mei 1911.
      31 mei 1911 - 31 december 1913.
      31 december 1913 - 31 december 1916.
      31 december 1916 - 31 december 1919.
      1 januari 1920 - 31 december 1922.
      31 december 1922 - 31 oktober 1925.
      31 oktober 1925 - 31 maart 1928.
      31 maart 1928 - 31 oktober 1930.
      30 november 1930 - 30 april 1933.
      30 april 1933 - 30 september 1935.
      31 oktober 1935 - 30 november 1937.
      30 november 1937 - 30 november 1939.
      30 november 1939 - 31 december 1941.
      31 mei 1949 - 31 december 1950.
    - Grootboeken., 1905-1940, 1952-1953; SYT B 30.; 15 delen.; naar de diverse rekeningen.; alfabetische klapper voorin.; jaarlijks afgesloten; bij elke post wordt het folium in het corresponderend journaal vermeld.; zie SYT B 29.; 1935-1938 voorheen in nr. 27; 1938-1940 voorheen in nr. 51.
      1905 - 1907.
      1908 - 1910.
      1911 - 1913.
      1914 - 1916.
      1917 - 1919.
      1920 - 1922.
      1923 - 1925.
      1926 - 1927.
      1928 - 1930.
      1930 - 1932.
      1933 - 1934.
      1935 - 1936.
      1937 - 1938.
      1938 - 1940.
      1952 - 1953.
    - Grootboek., 1971; SYT B 31.; 1 deel.; naar de diverse rekeningen.; ingebonden uitdraaien van boekhoudmachine.; zie SYT F 26(?)
    - Fondsvoorraadboek., 1938; SYT B 32.; 1 deel.; alfabetisch.; per post vermelding van jaar van uitgave, aantal exemplaren in voorraad op 1 januari 1936, 1937 en 1938, kostprijs per exemplaar en waarde.; voorheen in 17.
    - Huishoudelijk onkostenboek., 1905-1911; SYT B 33.; 1 omslag.; chronologisch.; zie SYT B 1.; voorheen in nr. 26.
      losbladig; maandelijks afgesloten; over andere jaren ook incidenteel in SYT B 1.
    - Rekening-courant tussen A.W. Sijthoff en A.W. Sijthoff's Uitgeversmaatschappij N.V., 1905-februari 1913; SYT B 34.; 1 omslag.; chronologisch.; losbladig; jaarlijks afgesloten.; voorheen in nr. 26.
    - Factuurboek., 1935; SYT B 35.; 1 deel.; met ingeplakte zegels voor de omzetbelasting.
- Personeelsadministratie, C.; zie over dienstwoningen personeel (1957-1961): SYT F 21 & 22.
  - Loonboeken., oktober 1875-1915; SYT C 1.; 9 delen.; wekelijks; per persoon naar de diverse afdelingen.; mei 1911-mei 1915 voorheen in nr. 18.
    oktober 1875 - november 1881.
    november 1881 - december 1886.
    1887 - 1891.
    1892 - 1896.
    1897 - juli 1902.
    juli 1902 - juli 1907.
    juli 1907 - mei 1911.
    mei 1911 - mei 1915.
    mei 1915 - december 1916.
  - Loonboeken administratief personeel., 1950-1953; SYT C 2.; 4 delen.; maandelijks; per persoon.; bevat incidenteel overzichten m.b.t. vakantietoeslag e.d.; voorheen in nr. 18.
    1951.
  - Loonboeken technisch personeel., 1950-1953; SYT C 3.; 4 delen.; wekelijks; per persoon naar de diverse afdelingen.; bevat incidenteel overzichten m.b.t. vakantietoeslag e.d.; voorheen in nr. 18.
  - Loonlijsten administratief personeel., 1957-1961; SYT C 4.; 5 omslagen.; chronologisch.; losbladig; per maand en per afdeling gegevens m.b.t. loon (bruto en netto), 'kerst- en vakantiegratificaties' en overwerk van de diverse personeelsleden.; zie SYT C 6 en 8.; 1960 voorheen in nr. 48, overige in nr. 18.
  - Loonlijsten technisch personeel., 1957-1961; SYT C 5.; 5 pakken.; chronologisch.; losbladig; per week en per afdeling gegevens m.b.t. loon (bruto en netto), 'kerst- en vakantiegratificaties' en overwerk van de diverse personeelsleden.; zie SYT C 7 en 9.; 1960 voorheen in nr. 55, overige in nr. 18.
  - Loonstaten administratief personeel., 1957-1961; SYT C 6.; 5 omslagen.; alfabetisch.; losbladig; per personeelslid gegevens m.b.t. maandloon (bruto en netto); ook gepensioneerden en commissarissen van de vennootschap.; zie SYT C 4 en 8.; 1960 voorheen in nr. 48, overige in nr. 18.
  - Loonstaten technisch personeel., 1957-1961; SYT C 7.; 10 omslagen.; alfabetisch.; losbladig; per personeelslid gegevens m.b.t. week- en kwartaalloon (bruto en netto).; zie SYT C 5 en SYT C 9.; 1960 voorheen in nr. 56, overige in nr. 18.
    1957 (A – L)
    1957 ( (M – Z)
    1958 ( (A – L)
    1958 ( (M – Z)
    1959 ( (A – L)
    1959 ( (M – Z)
    1960 ( (A – L)
    1960 ( (M – Z)
    1961 ( (A – L)
    1961 ( (M – Z)
  - Kopieën van de verzamelloonstaten administratief personeel., 1957-1959; SYT C 8.; 1 omslag.; alfabetisch.; losbladig; kopieën van formulieren van de 'Grafische Bedrijfsfondsen' met jaaroverzicht van de lonen van de diverse personeelsleden – met aanduiding van beroep – bestemd voor e 'Raad van Arbeid' en de inspecteur der belastingen.; zie SYT C 4 en 6.; voorheen in nr. 18.
  - Kopieën van de verzamelloonstaten technisch personeel., 1957-1959; SYT C 9.; 1 omslag.; alfabetisch.; losbladig; kopieën van formulieren van de 'Grafische Bedrijfsfondsen' met jaaroverzicht van de lonen van de diverse personeelsleden – mét aanduiding van beroep – bestemd voor de 'Raad van Arbeid' en de inspecteur der belastingen.; zie SYT C 5 en 7.; voorheen in nr. 18.
  - Correctie op de verzamelloonstaat technisch personeel., 1958; SYT C 10.; 1 omslag.; alfabetisch.; losbladig; formulier van de 'Grafische Bedrijfsfondsen'.; zie SYT C 9.; voorheen in nr. 18.
  - Correctie op de loonberekening technisch personeel., 1958; SYT C 11.; 1 omslag.; alfabetisch.; losbladig; formulier van de 'Grafische Bedrijfsfondsen' n.a.v. de correctie op de verzamelloonstaat.; zie SYT C 10.; voorheen in nr. 18.
  - Loonbelastingtabellen., 1956-1960; SYT C 12.; 1 omslag.; diverse zgn. coördinatietabellen voor het berekenen van de verschuldigde loonbelasting.; voorheen in nr. 18.
  - Overzichten loonbelasting., 1956-1961; SYT C 13.; 1 omslag.; overzichten per kwartaal en per jaar.; voorheen in nr. 18.
  - Correspondentie m.b.t. dienstverband personeel., 1959-1961; SYT C 14.; 1 omslag.; chronologisch.; bevestigingen begin of einde dienstverband.
  - Machtigingen t.b.v. het Koningin Wilhelmina Fonds, 1961; SYT C 15.; 1 omslag.; voorgedrukte briefjes, ondertekend door personeelsleden, waarmee de chef personeelszaken wordt gemachtigd fl.50 in te houden.; voorheen in nr. 18.
- Stukken m.b.t. de productie, distributie en receptie van de uitgaven, D.
  - M.b.t. uitgaven in het algemeen, 1-11.
    - Correspondentie Robert Harben., 1948-1960, 1970-1972, 1974; SYT D 1.; 10 omslagen & 7 pakken.; chronologisch.; literair agent te Londen; 1974 bevat enige documenten uit eind 1973.; 1948-1958 voorheen in nr. 2, 1959-1960 in nr. 43.
    - Rekeningen E. Wijnans., 1953-1956; SYT D 2.; 1 omslag.; rekeningen van grafisch tekenaar en ontwerper E. Wijnans.; voorheen in nr. 23.
    - Correspondentie technisch bedrijf., 1957-1958; SYT D 3.; 2 pakken.; alfabetisch.; voornamelijk correspondentie met leveranciers, maar ook met auteurs m.b.t. de vormgeving van uitgaven.; 1957 voorheen in nr. 33, 1958 in nr. 35.
    - Verzameling aanbiedingsprospectussen., 1962, 1964, 1967, 1970-1980; SYT D 4.; 2 omslagen & 1 pak.; chronologisch.; voorjaar-, zomer- en najaarprospectussen met overzicht van nieuw verschenen uitgaven; niet volledig.
    - Biografische gegevens auteurs., 1965-1975; SYT D 5.; 1 omslag.; alfabetisch.; kleine verzameling biografieën van Sijthoff-auteurs, incidenteel met foto.
    - Correspondentie Herbert H. Beutler., 1945-1954; SYT D 6.; 1 pak.; chronologisch.; importeur en distributeur van m.n. boeken te New York.; voorheen in nr. 39.
    - Stukken m.b.t. import en export van boeken., 1948-1949; SYT D 7.; 1 omslag.; chronologisch.; hoofdzakelijk correspondentie over vergunningen met het Boeken Import Bureau en de Centrale Dienst voor In- en Uitvoer.; voorheen in nr. 19.
    - Stukken m.b.t. auteursrechtvergunning bij vertalingen., 1946-1949; SYT D 8.; 1 pak.; alfabetisch.; hoofdzakelijk correspondentie met De Nederlandsche Bank N.V. (Kantoor Deviezenvergunningen) over vergunningen betreffende honoraria.; voorheen in nr. 19.
    - Stukken m.b.t. de uitbetaling van royalties en afdrachten., 1944-1961; SYT D 9.; 23 pakken.; alfabetisch.; Afrekeningen per kwartaal, halfjaarlijks of jaarlijks aan auteurs, literaire agenten, andere uitgevers e.d., met incidenteel enige correspondentie daartoe betrekkelijk; bevat gegevens over verkochte exemplaren, oplages, feuilletonrechten, etc.
      1944 - 1946.
      1948 - 1949 (A – K)
      1948 - 1949 (L - Z)
      1950 - 1952 (A - E)
      1950 - 1952 (F – K)
      1950 - 1952 (L - R)